【裁判字號】    92,交聲,549
【裁判日期】    921009
【裁判案由】    違反道路交通管理處罰條例聲明異議
【裁判全文】
臺灣臺北地方法院交通事件裁定                    九十二年度交聲字第五四九號
    原處分機關  臺北市交通事件裁決所
    異  議  人  甲○○○
    即受處分人
右列異議人即受處分人因違反道路交通管理處罰條例案件，對於臺北市交通事件裁決
所北市裁三字第車裁二二－Ａ00000000號違反道路交通管理事件裁決書聲明
異議，本院裁定如左：
    主    文
異議駁回。
    理    由
一、本件異議意旨略以：異議人即受處分人甲○○○所有、車牌號碼ＤＦ－一五五三
    號自用小客車，於民國九十二年三月十三日下午一時十三分許，沿當時限速五十
    公里之臺北市○○路○段由東向西方向行駛，行經該路段與安和路交岔路口，為
    警執科學儀器自動測速相機取得之證據資料相片，以「行車速限五十公里，經測
    時速六十九公里，超速十九公里」逕行舉發，再經臺北市交通事件裁決所以駕駛
    人行車速度超過規定之最高時速未滿二十公里裁罰新臺幣一千七百元，並記違規
    點數一點，但當時尚有一車輛自異議人之車輛左側快速超越，應係該車輛超速，
    異議人曾於八十八年七月間在同一地點因超速經自動測速相機拍照採證後遭舉發
    ，自無可能在同一地點再超速違規，故聲明異議，請求撤銷原裁決。
二、按行車速度，依標誌之規定，無標誌者，在市區道路，時速不得超過五十公里，
    道路交通安全規則第九十三條第一項第一款定有明文；又汽車駕駛人，行車速度
    超過規定之最高時速者，處新臺幣一千二百元以上二千四百元以下罰鍰；而汽車
    駕駛人駕駛汽車違反道路交通管理處罰條例第四十條第一項規定者，除依原條款
    處罰鍰外，並記違規點數一點；違反道路交通管理處罰條例第十二條至第六十八
    條之行為，由公路主管機關處罰；本條例所定罰鍰之處罰，行為人接獲違反道路
    交通管理事件通知單後，於十五日內得不經裁決，逕依規定之罰鍰標準，向指定
    之處所繳納結案；不服舉發事實者，應於十五日內，向處罰機關陳述意見或提出
    陳述書；其不依通知所定限期前往指定處所聽候裁決，且未依規定期限陳述意見
    或提出陳述書者，處罰機關得逕行依違反道路交通管理事件統一裁罰基準及處理
    細則暨違反道路交通管理事件統一裁罰基準表所定標準裁決之，道路交通管理處
    罰條例第四十條第一項前段、第六十三條第一項第一款、第八條第一項、第九條
    第一項亦有明文規定。
三、經查：
（一）本件異議人所有、車牌號碼ＤＦ－一五五三號自用小客車，於九十二年三月十
      三日下午一時十三分許，沿當時限速五十公里之臺北市○○路○段由東向西方
      向行駛，行經該路段與安和路交岔路口，為臺北市政府警察局交通警察大隊以
      科學儀器自動測速相機測得時速為六十九公里、超速十九公里，取得證據資料
      相片後，以「行車速限五十公里，經測時速六十九公里，超速十九公里」逕行
      舉發，異議人於應到案日期即九十二年四月二十六日前由配偶游其和代為提出
      申訴，再經臺北市交通事件裁決所於九十二年四月二十二日依道路交通管理處
      罰條例第四十條第一項、第六十三條第一項第一款之規定，以北市裁三字第車
      裁二二－Ａ00000000號違反道路交通管理事件裁決書裁罰異議人新臺
      幣一千七百元，並記違規點數一點（其中裁決書記載「記汽車違規記錄一次」
      ，業據臺北市交通事件裁決所更正為「記違規點數一點」）之事實，已經原處
      分機關於移送書中陳述明確，核與核與臺北市政府警察局北市警交大字第Ａ0
      0000000號舉發違反道路交通管理事件通知單、採證相片所載相符，除
      當日是否異議人所有、車牌號碼ＤＦ－一五五三號自用小客車超速，抑或為採
      證相片所示另一車輛超速外，並經異議人肯認屬實。
（二）異議人雖辯稱當時尚有另一車輛自其所有之車輛左側快速超越，應係該車輛超
      速，且異議人曾於八十八年七月間在同一地點因超速經自動測速相機拍照採證
      後遭舉發，自無可能在同一地點再超速違規云云，並提出相片二紙為憑，惟異
      議人所有、車牌號碼ＤＦ－一五五三號自用小客車，確於九十二年三月十三日
      下午一時十三分許，在當時限速五十公里之臺北市○○路○段與安和路交岔路
      口，以時速六十九公里之速度超速行駛，有採證相片二紙可資佐憑，前已述及
      ，且由採證相片可知，當時異議人所駕車輛之行車速度與採證相片中、在異議
      人所有、車牌號碼ＤＦ－一五五三號自用小客車左側車道行駛之不詳車號深色
      自用小客車車速相當，蓋異議人所有之前揭車輛自進入臺北市○○路○段與安
      和路交岔路口時起，至到達路口中央時止，始終緊接在上開深色自用小客車右
      後方行駛，此有二紙採證相片在卷可考，故異議人既稱該車號不詳之深色自用
      小客車超速行駛、車速甚快，異議人所駕車輛自亦有超速事實，殆無疑義。至
      異議人曾在同一地點因超速違規受罰後，本非必然絕無可能在同一地點再為同
      一違規行為，此乃至明之理，無庸贅述。
四、綜上所述，異議人確有如舉發違反道路交通管理事件通知單所載之行車速度超過
    最高速限違規事實，經臺北市政府警察局交通警察大隊逕行舉發，異議人於應到
    案日期即九十二年四月二十六日前由配偶游其和代為提出申訴，再經臺北市交通
    事件裁決所依道路交通管理處罰條例第四十條第一項、第六十三條第一項第一款
    之規定裁罰異議人小型車最低罰鍰新臺幣一千七百元，並記違規點數一點，其認
    事用法均無不合，裁罰額度亦甚妥適，異議人聲明異議尚非有據，應予駁回。
五、據上論斷，應依道路交通案件處理辦法第十九條，裁定如主文。
中      華      民      國    九十二    年      十      月      九      日
                               臺灣臺北地方法院交通法庭
                                        法  官   洪  文  慧
右正本證明與原本無異。
如不服本裁定，應於裁定送達後五日內向本院提出抗告狀。
                                        書記官   江  虹  儀
中      華      民      國    九十二    年      十      月      九      日


司法院資訊處製作；財團法人民間司法改革基金會備份。
